最高法院刑事判決　　　　　　　　　　　　　　　九十一年度台上字第七一九七號
　　上　訴　人　甲○○
右上訴人因違反毒品危害防制條例案件，不服台灣高等法院台南分院中華民國八十九
年九月二十七日第二審判決（八十九年度上訴字第七五九號，起訴案號：台灣台南地
方法院檢察署八十九年度偵字第一四九五號），提起上訴，本院判決如左：
    主  文
原判決撤銷，發回台灣高等法院台南分院。
    理  由
本件原判決認定上訴人甲○○基於販賣安非他命營利之概括犯意，以0000000
000號行動電話作為聯絡工具，於原判決附表所示之時間、地點，連續多次以每包
安非他命新台幣（下同）五百元或一千元之代價，販賣第二級毒品安非他命予謝國村
、王國棟施用。嗣經警於八十九年一月二十一日凌晨一時二十分許，在台南縣西港鄉
○○路一七一巷路口查獲正進行販賣第二級毒品交易之謝國村與上訴人，自謝國村身
上起出甫向上訴人購買但尚未付款之安非他命一小包，並自上訴人身上起出販賣毒品
所得一千三百元及0000000000號行動電話壹具後，循線於當日上午六時許
，在西港鄉竹林村一百三十號之七上訴人住處再查獲安非他命二包（淨重計二點○五
公克）、吸安工具二組、分裝安非他命用之空塑膠袋十七個、販毒所得現金二千五百
元等情。因而撤銷第一審判決，改判論處上訴人連續販賣第二級毒品罪刑，固非無見
。
惟查：(一)、檢察官起訴上訴人販賣安非他命予王國棟之犯行係「八十八年十二月底某
日，在台南縣西港鄉竹林村市場，販賣一包，價款一千元」，原審就此起訴之事實是
否成罪，未予審認、說明，顯有已受請求之事項未予判決之違法。又原判決附表編號
五、六、七之上訴人三次販賣安非他命予王國棟之犯罪事實，並未據檢察官起訴，原
審何以得併予審判，原判決未予說明，亦有可議。(二)、查獲之毒品，不問屬於犯人與
否，均沒收銷燬之，但合於醫藥或研究之用者，得不予銷燬，毒品危害防制條例第十
八條第一項定有明文。原判決理由欄三、四說明查扣之安非他命二包應依上述條文宣
告沒收並銷燬之。惟原判決主文僅諭知扣案之安非他命二包沒收之，並未為銷燬之諭
知，亦有判決理由矛盾之疏誤。(三)、原判決事實欄記載在上訴人身上查扣之現款一千
三百元及在上訴人住處查扣之二千五百元現款，均係販賣毒品所得。然原判決理由內
並未說明認定該現金為販賣毒品所得所憑之證據與理由，有判決理由欠備之違誤。上
訴意旨指摘原判決違背法令，尚非全無理由，應認有發回更審之原因。
據上論結，應依刑事訴訟法第三百九十七條、第四百零一條，判決如主文。
中      華      民      國    九十一    年     十二     月     十八     日
                              最高法院刑事第七庭
                                  審判長法官  張  信  雄
                                        法官  賴  忠  星
                                        法官  張  清  埤
                                        法官  呂  永  福
                                        法官  林  永  茂
      右正本證明與原本無異
                                              書  記  官
中      華      民      國    九十一    年      十二    月    二十五    日
